臺灣臺北地方法院交通事件裁定　　　　　　　　　　九十一年度交聲字第九一０號
　　原處分機關　臺北市交通事件裁決所
　　異　議　人　甲○○○○舶工程技術服務中心有限公司
　　即受處分人　設台北市○○路○段一０二巷八號三樓
　　代　表　人　鄧名涓
右列受處分人因違反道路交通管理處罰條例案件，對於臺北市交通事件裁決所民國九
十一年六月七日所為之處分（原處分案號：北市裁三字第車裁二二－１Ａ00000
00號），聲明異議，本院裁定如左：
    主    文
異議駁回。
    理    由
一、按汽車駕駛人停車時，停車位置不依規定者，處新臺幣（下同）六百元以上一千
    二百元以下罰鍰，道路交通管理處罰條例第五十六條第一項第九款定有明文。
二、本件異議人即受處分人甲○○○○舶工程技術服務中心有限公司所有車號五Ｂ－
    三二六二號自用小客車，於民國九十一年四月十一日上午十時五十一分許在臺北
    市洛陽停車場內，未依規定停放在汽車停車格內，而停放在該停車場汽車停車格
    外，為臺北市停車管理處（舉發單位）交通助理員葉長青當場以拍照之方式採證
    ，並以受處分人有違反道路交通管理處罰條例第五十六條第一項第九款停車位置
    不依規定之行為逕行掣單舉發，嗣受處分人於舉發通知單上所載應到案日期前向
    原處分機關提出申訴，經原處分機關請舉發單位調查結果，仍認受處分人確有違
    規停車之行為，原處分機關乃依道路交通管理處罰條例第五十六條第一項第九款
    及違反道路交通管理事件統一裁罰基準表（原名稱為違反道路交通管理事件統一
    裁罰標準表）之規定，於九十一年六月七日裁處受處分人罰鍰六百元。
三、受處分人聲明異議意旨固不否認有於前述時地將其所有之前開車號自用小客車停
    放在停車格外之事實，惟矢口否認有何違反道路交通管理處罰條例之行為，辯稱
    略以：「伊係該停車場之長期用戶，因當日該停車場配合消防設備工程施工，而
    封閑部分停車位，以致停車位有所減少，而該停車場並未管制車輛進入，以致伊
    汽車進入後無法找到適當停車格位置，因而將車子停在停車格外，此乃不得已之
    做法。」云云。惟查：受處分人所有前開車號自用小客車於前述時地所停放地點
    ，依舉發單位所攝得之採證相片以觀，受處分人停車地點確實並不是上開停車場
    內所劃設可供一般自用小客車停車之位置，亦即上開停車場一般汽車合法停放之
    位置為該停車場所劃設之汽車停車格，此有其他汽車合法停放於該處亦同為攝入
    採證相片可稽，而受處分人所有前開車號自用小客車停放之位置，已在汽車停車
    格之外，佐以道路交通安全規則第一百十二條第一項第十四款規定「在停車場內
    或路邊准停車處所停車時，應依規定停放，不得紊亂。」，此乃舉發單位據以舉
    發受處分人所有自用小客車在臺北市洛陽停車場內，未依規定停放在停車格內，
    而停放在該停車場汽車停車格外，有「停車位置不依規定」之違規之依據，另參
    以臺北市洛陽停車場雖同意受處分人所有之自用小客車進入停車場，惟並未同意
    受處分人所有上開車號自用小客車得違規停車，故受處分人豈能因圖一時方便自
    己選擇停車方式，而在違規遭舉發後，反而指責停車場未為管制車輛進入，致其
    遭舉發違規。是受處分人雖以前開情詞置辯，尚難認為可採，本件事證已臻明確
    ，受處分人右揭違規行為堪以認定。
四、綜上所述，受處分人確有前揭違規行為，從而，原處分機關依前開道路交通管理
    處罰條例第五十六條第一項第九款及違反道路交通管理事件統一裁罰基準表規定
    裁處受處分人罰鍰六百元，核無違誤，本件異議為無理由，應予駁回。
五、據上論斷，應依道路交通案件處理辦法第十九條，裁定如主文。
中      華      民      國      九十一    年      十一    月    十五    日
                                  臺灣臺北地方法院交通法庭
                                      法  官  蔡正雄
右正本證明與原本無異。
如不服本裁定，應於裁定送達後五日內向本院提出抗告狀。
                                      書記官  黃秀琴
中      華      民      國      九十一    年      十一    月    十九    日
